Inventaris van het archief van de familie Fruin, 1744-1982 (1994)
Nationaal Archief, Den Haag
Collectie 425 Fruin
Fruin
1744-1994
merendeel 1744-1982
C22000
5.60 meter; 279 inventarisnummers.
Normale geschreven, getypte en gedrukte documenten, geen bijzondere handschriften. In het archief bevindt zich een aanzienlijke hoeveelheid foto's.
Nationaal Archief, Den Haag
Fruin, ds. Thomas Anthonij (1818-1878)
Fruin, prof. mr. Jacobus Anthonie (1829-1884)
Fruin, mr. Robert (1857-1935)
Fruin, mr. Thomas Anthonij (1890-1964)
Fruin, Robert Abraham Anthony (1891-1940)
Veltman, Agatha Elisabeth Martina (1818-1898)
Schneither, Anna Carolina (1834-1916)
Niemeijer, Catharina Christina (1862-1944)
Mees, Willemine (1887-1967)
Het archief bevat stukken met betrekking tot zowel het privéleven als het maatschappelijk leven van verschillende leden van de familie Fruin. Naast publicaties en portret- en familiefoto's bevinden zich in het archief ook stukken betreffende de genealogie van de familie. Het archief bevat o.m. bescheiden van Robert Fruin, die algemeen rijksarchivaris was van 1912 tot 1933 en een grote rol heeft gespeeld in de ontwikkeling van het archiefwezen.
Archiefvorming
Geschiedenis van het archiefbeheer
Bij het bombardement van Rotterdam in 1940 is een deel van het archief dat zich in het advocatenkantoor van mr Thomas Antonie Fruin (1869-1945) aan de Wijnhaven bevond, verloren gegaan. Hierin zat ook briefwisseling van mr Th.A. Fruin met zijn oom prof. dr Robbert Jacobus Fruin (1823-1899).
In 1984 werd het hier beschreven archief van de familie Fruin aan de Tweede Afdeling van het Algemeen Rijksarchief in bewaring gegeven door drs R. Fruin, diplomaat. De stukken werden vanuit het huis van H.A. Fruin in Soest overgebracht naar het Algemeen Rijksarchief.
Inbewaringgeving van een particulier archief, niet in eigendom verkregen
Inhoud en structuur van het archief
2.21
Ordening van het archief
Het archief was bij de overbrenging in 1984 geordend in drie afzonderlijke series: archiefstukken, boekwerken en foto's. De archiefstukken waren gedeeltelijk geïnventariseerd. Bij nader onderzoek bleek dat er twee ordeningssystemen waren toegepast.
Het oudste gedeelte, ca. 0,1 m', was geïnventariseerd door mr Robert Fruin (1857-1935), die de archiefstukken volgens het bestemmingsbeginsel ordende en beschreef. Dit stuk werd als "gemeenschappelijk oud archief" opgenomen in een groter geheel, dat door mr Thomas Anthonij Fruin (1890-1964) werd beschreven. Deze ordende de stukken op naam van elk familielid, ongeacht de bestemming. Zo bevat zijn inventaris nummers met uitgaande brieven ingedeeld op naam van de afzender en met ingekomen familieberichten, die als originele archiefstukken zijn behandeld.
In de huidige beschrijving is de voorlopige ordening aangehouden. Enkele niet beschreven archiefstukken zijn aan de beschrijving toegevoegd. Waar een nummering door de familie is aangebracht, is dit in de beschrijving vermeld als "dossier". De inventaris van mr Robert Fruin (1857-1935) is volledig intact gelaten.
Aanwijzingen voor de gebruiker
Openbaarheidsbeperkingen
Volledig openbaar.
Materiële beperkingen
Aanvraaginstructie
Openbare archiefstukken kunnen online worden aangevraagd en gereserveerd. U kunt dit ook via de terminals in de studiezaal van het Nationaal Archief doen. Om te kunnen reserveren dient u de volgende stappen te volgen:
U maakt een profiel aan op www.gahetna.nl, en logt vervolgens in
Via de archiefinventaris (alleen de beschrijvingen met rode nummers) selecteert u het gewenste archiefstuk door op de knop 'Reserveren' te klikken
In het volgende scherm geeft u aan op welke dag u het archiefstuk wilt inzien
Indien u zich bevindt in de studiezaal en een tafelnummer heeft ontvangen kunt u dit nummer vermelden. Als u geen tafelnummer heeft kunt u tafelnummer 777 laten staan
Vervolgens bevestigt u uw reservering door deze te versturen.
Verwant materiaal
Beschikbaarheid van kopieën
Afgescheiden archiefmateriaal
Het archief is niet volledig:
Het archief van prof. dr Robbert Jacobus Fruin dat betrekking heeft op zijn wetenschappelijke activiteiten bevindt zich in de universiteitsbibliotheek van Leiden.
Enige particuliere stukken van prof. dr Robbert Jacobus Fruin en van prof. mr Jacobus Anthonie Fruin werden in 1963 aangetroffen bij nakomelingen van de familie Goddard.
Enige stukken van prof. mr Jacobus Anthonie Fruin bevinden zich in de universiteitsbibliotheek van Utrecht.
De particuliere correspondentie van mr Robert Fruin als Rijksarchivaris in Zeeland bevindt zich in het Rijksarchief aldaar.
De particuliere correspondentie van mr Robert Fruin als Algemeen Rijksarchivaris bevindt zich in het archief van het Algemeen Rijksarchief.
Enige afgedwaalde dossiers bevinden zich bij onderzoekers. Zij zullen worden opgespoord en bij het familie-archief Fruin worden gevoegd.
Beschrijving van de series en archiefbestanddelen
- ARCHIEFSTUKKEN VOLGENS DE ORDENING VAN MR THOMAS ANTHONIJ FRUIN (1890-1964), I.
  - Genealogische bescheiden en oudere stukken, 1.
    - Genealogische aantekeningen betreffende de familie Fruin., 19e-20e eeuw; 1
    - Genealogische aantekeningen betreffende de familie Frewin of Frewen., 19e-20e eeuw; 2
    - Stukken van en over George Fruin (1773-1857)., 1806-1857; 3
    - Stukken over Robert Fruin (1776-1845)., 19e-20e eeuw; 4
    - Stukken betreffende het overlijden van Elisabeth Maria Perk (1794-1870)., 5
    - Stukken van en betreffende prof. dr Robbert Jacobus Fruin, (1823-1899); 6-9
      - Ter documentatie verzamelde stukken., 6
      - Stukken betreffende zijn testament en nalatenschap. 1899-1902, 7
      - Stukken betreffende zijn overlijden. 1899, 8
      - Krante-artikelen en necrologieën, met brieven aan zijn neef mr Thomas Antonie Fruin. (1869-1945). 1886-1899, 9
    - Ingekomen familieberichten van Elisabeth Anna Fruin (1821-1891) en de familie Goddart., 19e-20e eeuw; 10
  - Stukken van ds Thomas Anthonij Fruin (1818-1878) en Agatha Elisabeth Martina Veltman (1818-1898), 2.
    - Dossier 35: "Jeugd", met kopieën van geboorteakten., 1818-1847; 11
    - Dossier 36: "Studententijd"., 1838-1843; 12
    - Dossier 37: "Predikant te Pernis en Dordrecht"., 1844-1871; 13
    - Dossier 38: Stukken betreffende nevenactiviteiten., 1849-1863; 14
    - Dossier 39: Testamenten., 1845, 1858; 15
    - Dossier 40: "Huwelijk met Agatha Elisabeth Martina Veltman", met stukken betreffende de koperen bruiloft en genealogische aantekeningen betreffende het geslacht Veltman., 1856-1868 en z.j.; 16
    - Dossier 41: "Vijfentwintigjarige ambtsvervulling en emeritaat"., 1869, 1871; 17
    - Dossier 42: Stukken betreffende zijn overlijden., 1878; 18
    - Dossier 43: De Zondagsbode voor stad en land, houdende een herdenkingsartikel over Fruin., 7 december 1901; 19
    - Dossier 44: Archiefstukken van Agatha Elisabeth Martina Veltman., 1818-1858; 20
    - Dossier 45: Stukken betreffende het overlijden en de nalatenschap van Agatha Elisabeth Martina Veltman., 1898; 21
  - Stukken van prof. mr Jacobus Anthonie Fruin (1829-1884) en Anna Carolina Schneither (1834-1916), 3.
    Zie ook lijstnummers 184 en 185.
    - Dossier 48: "Jeugd", houdende ook geboortebewijzen en huwelijksakten., 1829-1858; 22
    - Dossier 49: "Eerstelingen", concept van een dichtbundel, met gedichten., 1841-1843 en z.j.; 23
    - Dossier 50: "Studententijd", houdende exemplaren van zijn thesen., 1852; 24
    - Dossier 51: "Maatschappelijke loopbaan"., 1854-1883; 25
    - Studentenbescheiden, testimonia, series lectionum., 1848-1852; 26
    - Familieberichten in dagbladen., 1852-1881; 27
    - Dossier 52: Stukken betreffende wetenschappelijke commissies en festiviteiten., 1852-1873; 28
    - Dossier 53 en 55: Stukken betreffende zijn overlijden met condoleancebrieven., 1884; 29
    - Diversen en nadere documentatie., 1852-1941; 30
    - Lijst van zijn archiefstukken., z.j.; 31
    - Dossier 56: Stukken van en over Anna Carolina Schneither en haar familie., 1794-1912; 32
  - Stukken van mr Robert Fruin (1857-1935) en Catharina Christina Niemeijer (1862-1944), 4.
    - Dossier 46: "Geboorte en kinderjaren" met reprodukties van geboorteakten., 1857-1910; 33
    - Dossier 47: "HBS Dordrecht, Erasmiaans Gymnasium", met stukken betreffende reünieën., 1870-1884; 34
    - Dossier 48: "Bevestiging tot de Nederduits Hervormde Gemeente", met lidmaatschapsbewijzen., 1875-1912; 35
    - Dossier 49: Stukken betreffende zijn studententijd., 1877-1888; 36
    - Dossiers 50, 51: Testimonia en promotiebul., 1877-1886; 37
    - Dossier 52: "Militie, schutterij, brandweer", 1857-1892; 38
    - Dossier 53: "Verloving en huwelijk met C.C. Niemeijer"., 1888; 39
    - Stukken betreffende zijn loopbaan., 1888-1932; 40-43
      - Dossiers 54-54b., 40
      - Dossiers 54c-54d., 41
        Er is een subjectief onderscheid gemaakt tussen akten, bezoldiging, correspondentie en activiteiten.
      - Dossier 54d: Stukken betreffende zijn lidmaatschap van de Rijkscommissie van Advies voor de Geschiedkundige Publicatiën., 42
      - Dossier 54e: Stukken betreffende nevenactiviteiten., 43
    - Stukken betreffende bijzondere activiteiten., 1900-1911; 44-51
      - Dossier 55a: "Commissie van toezicht op scholen van het Lager Onderwijs", in Middelburg. 1900-1904, 44
      - Dossier 55b: Krante-artikelen over zijn activiteiten voor en in de gemeenteraad van Middelburg. 1902-1909, 45
      - Dossier 55c: Stukken betreffende zijn kandidatuur voor de Provinciale Staten in Zeeland. 1903-1910, 46
      - Dossier 55c: Stukken betreffende de huisvlijttentoonstelling door de Volksbond tot bestrijding van drankmisbruik in Middelburg. 1909, 47
      - Dossier 55c: Stukken betreffende een advies over het reglement van het Middelburgs ziekenfonds. 1906, 48
      - Dossier 55d: Stukken betreffende zijn deelneming in de verzoeningscommissie naar aanleiding van de zeeliedenstaking. 1911, 49
      - Dossier 55e: Middelburgse dagbladen, houdende lijsten van hoogstaangeslagenen in de inkomstenbelasting, met vermelding van Fruin. 1903-1910, 50
      - Dossier 55f: Stukken betreffende zijn benoeming tot ridder in de orde van de Nederlandsche Leeuw. 1909, 51
    - Dossier 56: Eigendomsbewijzen van woningen, met retroacta., 1749-1917; 52
    - Dossier 57: Stukken betreffende zijn koperen bruiloft., 15 mei 1901; 53
    - Dossier 58: Stukken betreffende bijzondere gebeurtenissen in zijn leven., 54-59
      - Dossier 58: "Vertrek uit Middelburg". 1910, 54
      - Dossier 58a: "Bènoeming tot Algemeen Rijksarchivaris". 1912, 55
      - Dossier 58b-d: "25-jarig ambtsjubileum", "70 jaar", "75 jaar". 1913-1932, 56
      - Dossier 58e: "Afscheid als Algemeen Rijksarchivaris". 1932, 57
      - Dossier 58ee: Brieven aan zijn vrouw en kinderen. 1924-1935, 58
      - Dossier 58f: Stukken betreffende zijn overlijden. 1935, 59
    - Dossier 59: Archiefstukken en uitgaande brieven van Catharina Christina Niemeijer., 1880-1944; 60
    - Dossier 60: Ingekomen familieberichten van en aantekeningen over de families Niemeijer en Dirkshoorn., 1881-1914; 61
    - Stukken betreffende de nalatenschap van Catharina Christina Niemeijer, met testamenten., 1922-1949; 62
  - Documentatie over diverse familieleden Fruin, 5.
    - Stukken van Elisabeth Maria Fruin (1858-1905)., 1904-1905; 63
    - Tijdschriftartikelen van Georgina Antoinette Fruin (1864-1929) in Leven en Werken, maandblad voor meisjes en vrouwen onder redactie van A. Salomons., 1915-1929; 64
    - Aantekeningen over prof. mr Jacobus Anthonie Fruin, met levensberichten., 1884-1943; 65
    - Verzamelde stukken betreffende mr Thomas Antonie Fruin (1869-1945)., 1940-1946; 66
    - Familieberichten van nakomelingen van prof. mr Jacobus Anthonie Fruin, 1905-1954; 67
    - Verzamelde stukken over mr Robbert Fruin J. Azn. (1867-1921)., 1892-1921; 68
  - Stukken van mr Thomas Anthonij Fruin (1890-1964) en Willemine Mees (1887-1967), 6.
    - Dossier 70: "Jeugd en militaire loopbaan in Nederland" met nagekomen stukken., 1890-1925; 69
    - Dossier 71: "Jeugdherinneringen", memoires over 1890-1908., z.j.; 70
    - Dossier 72: "Huwelijk en vertrek" naar Nederlandsch-Indië., 1914; 71
    - Dossier 73: "Gegevens geslacht Mees"., 1873-1958; 72
    - Dossier 74: "Jeugd Willemine Mees"., 1897-1913; 73
      Hierin bevinden zich ook manuscripten.
    - Dossier 75: "Testamenten, vermogen, inkomstenbelastingen"., 1918-1960; 74
    - Dossier 76: "Indische loopbaan mr Th.A. Fruin"., 1914-1935; 75
    - Dossier 77: "Tourneebrieven", van mr Th.A. Fruin aan familieleden., 1919-1933; 76
    - Dossier 78: "Indische jaren, diversen"., 1916-1934; 77
    - Dossier 79: "W. Fruin-Mees maatschappelijke functies"., 1918-1930; 78
    - Dossier 80: "Levensherinneringen" door Willemine Mees., Z.j. (Lopend tot 1915); 79
    - Dossier 80: Brieven van Willemine Mees aan dr Sophie Drossaers., 1907-1915; 80
    - Dossier 81: Briefwisseling., 1916-1945; 81
    - Dossier 81: Stukken betreffende het afscheid van mr Th.A. Fruin als president van de Algemene Volkskredietbank in Nederlandsch-Indië., 1935; 82
    - Dossier 82: Brieven aan Willemine Mees tijdens zijn terugkeer in Nederlandsch-Indië., 1945-1946; 83
    - Dossier 82: Briefwisseling tijdens zijn terugkeer in Nederlandsch-Indië., 1945-1946; 84
    - Dossier 83: Stukken betreffende mr Th.A. Fruin als partijbestuurder van de S.D.A.P. en als gemeenteraadslid en wethouder in Amersfoort., 1945-1964; 85
    - Dossier 84: Stukken betreffende mr Th.A. Fruin als voorzitter van de Nederlandse Vereniging voor het Volkscredietwezen en Woekerbestrijding., 1936-1960; 86
    - Dossier 85: Stukken betreffende zijn lidmaatschap van de financiële commissie voor Suriname en adviezen inzake het volkscredietwezen in Suriname en de Nederlandse Antillen., 1948; 87
    - Dossier 85: Brieven aan Willemine Mees vanuit Suriname., 1948; 88
    - Dossier 86: "Diverse werkzaamheden, functies, sollicitaties" van Th.A. Fruin., 1935-1959; 89
    - Dossier 87: "Artikelen en lezingen" van Th.A. Fruin., 1937-1958; 90
    - Dossier 88: "Diversen" van Th.A. Fruin., 1935-1968; 91
    - Gastenboek van de familie Fruin, houdende aantekeningen van passerende fourageanten, met geleidepasjes van het Rode Kruis van Amersfoort, uitgereikt in de hongerwinter., Januari-maart 1945; 92
    - Aantekeningen van dr M. Boon, houdende uittreksels van zijn brieven uit Nederlandsch-Indië in 1945-1946., z.j.; 93
      Vergelijk lijstnummer 83.
    - Brieven van Thomas Anthonij Fruin aan Willemine Mees., 1912-1934; 94-98
      - September 1912-juni 1913., 94
      - Juli-december 1913., 95
      - Januari-april 1914., 96
        De brieven zijn door vocht aangetast en hebben schimmel.
      - Mei-november 1914., 97
        De brieven zijn door vochtige enveloppen gekleurd.
      - 1926-1934, 98
    - Brieven van Willemine Mees aan Thomas Anthonij Fruin., 1912-1948; 99-102
      - 1912-1914, 99
      - Mei-oktober 1914: naar Nederlandsch-Indië., 100
      - 1945-1946: naar Nederlandsch-Indië., 101
      - 1948: naar Suriname en de Nederlandse Antillen., 102
    - Brieven van Thomas Anthonij Fruin aan Willemine Mees vanuit Amersfoort., 1945; 103
    - Brieven van Thomas Anthonij Fruin en Willemine Mees aan hun vader Robert Fruin., 1914-1924; 104-106
      Voor 1925-1935 zie lijstnummers 110 en 114.
      - 1914-1919, 104
      - 1920-november 1921., 105
      - December 1921-1924. zie ook 114, 106
    - Huishoud kasboek van Willemine Mees., 1915-1916; 107
    - Aantekeningen van Willemine Mees ter voorbereiding van een dissertatie over staatsinstellingen ten tijde van Philips de Goede en Karel de Stoute., 1914; 108
      Het proefschrift is niet voltooid. De geraadpleegde boeken bevinden zich in het Internationaal Instituut voor Sociale Geschiedenis.
    - Manuscript van Willemine Mees: "Waarom Batavia en Mataram van 1629 tot 1646 geen vrede hebben gesloten"., 1926; 109
    - Brieven van Thomas Anthonij Fruin en Willemine Mees aan hun vader Robert Fruin., 1934-1935; 110
    - Manuscript van De Geschiedenis van Java, deel I, door Willemine Mees., 1918; 111
    - Diverse artikelen van Willemine Mees., 1920-1932; 112
    - Verslag van een reis naar Beiroet door Willemine Mees, bestemd voor Onze eeuw., 1911; 113
    - Brieven van Thomas Anthonij Fruin en Willemine Mees aan hun vader Robert Fruin., 1924-1932; 114
    - Artikelen in Ons Damesblad en Voor het jonge volkje, bijlagen van de Javasche Courant., 1915-1916; 115
    - Dagboeken van Willemine Mees., 1906-1910; 116
    - Concepten van essais en van artikelen in vrouwenstudentenbladen door Willemine Mees., z.j.; 117
    - Diverse stukken, afkomstig van Thomas Anthonij Fruin., 1920-1960; 118
    - Manuscript van een familie-boek Fruin, samengesteld door Thomas Anthonij Fruin, met bijlagen., 1945-1964; 119
  - Stukken van en over Robert Abraham Anthony Fruin (1891-1940) en zijn familieleden, 7.
    - Dossier 61: "Jeugd en studententijd", met andere personalia., 1901-1935; 120
    - Dossier 61a: Familieberichten van de familie De Bok., 1914-1933; 121
    - Dossier 61b: Stukken betreffende zijn activiteiten in de Deli Planters Vereeniging., 1920-1935; 122
    - Dossier 61c: "Politieke loopbaan": Stukken betreffende de Vaderlandsche Club en zijn lidmaatschap van de Volksraad., 1924-1935; 123
    - Dossier 61d: "Remaco en Marco": Stukken betreffende zijn relatie met het Internationale Reclamebureau Algemene Publiciteits Unie N.V., 1935-1936; 124
    - Dossier 61e: Correspondentie van Thomas Anthonij Fruin over geldelijke hulp aan zijn broer Robert Abraham Anthony Fruin., 1935-1940; 125
    - Dossier 62: Ingekomen stukken bij Thomas Anthonij Fruin en Catharina Jacoba van den Bok., 1921-1957; 126
    - Dossier 62: Ingekomen stukken bij Thomas Anthonij Fruin over de zoon Paul (geboren 1933) van Robert Abraham Anthony Fruin uit zijn tweede huwelijk., 1947-1955; 127
    - Dossier 63: Ingekomen stukken bij Thomas Anthonij Fruin over het tweede huwelijk van Robert Abraham Anthony Fruin., 1933-1958; 128
  - Stukken van en over overige leden van de familie Fruin, 8.
    - Stukken van en over William Frewin Fruin., 1892-1964; 129
    - Ingekomen brieven van mr Johannes Gerardus Veltman Fruin (1893-1955) bij Thomas Anthonij Fruin met documentatie., 1911-1943; 130
    - Ingekomen brieven van mr Johannes Gerardus Veltman Fruin bij mr Robert Fruin over zijn huwelijk., 1920; 131
    - Stukken betreffende de naamsverandering van Johannes Gerardus Fruin in Johannes Gerardus Veltman Fruin., 1923; 132
    - Ingekomen stukken bij Thomas Anthonij Fruin naar aanleiding van een mogelijke echtscheiding van Johannes Gerardus Veltman Fruin., 1947-1949; 133
    - Dossier 66b: Brieven van en over Robert Veltman Fruin aan Thomas Anthonij Fruin., 1921-1948; 134
    - Stukken van en over mr Henry Marie Fruin (1895-1973)., 1895-1945; 135
      Alleen de stukken betreffende zijn jeugd zijn archivalia, de rest bestaat uit ingekomen stukken bij Thomas Anthonij Fruin betreffende zijn activiteiten bij Nationaalsocialistische organisaties en bij de rechtskamer van de N.S.B.
    - Documentatie over het huwelijk en de kinderen van Henry Marie Fruin., 1925-1952; 136
    - Correspondentie van Thomas Anthonij Fruin naar aanleiding van de zuivering van Henry Marie Fruin en verzoeken om bijstand., 1945-1948; 137
- ARCHIEFSTUKKEN VOLGENS DE ORDENING VAN MR ROBERT FRUIN (1857-1935), II.
  - Inventaris., z.j.; 138
  - Willem Frewin en Rebecca Ward, 1.
    Zie ook nummer 147.
    - Certificaat van de predikant van Wootton Wawen omtrent het huwelijk, in mei 1725 gesloten tussen William Frewin en Rebecca Ward., 1871; 139; 1 stuk
  - William Fruin, zoon van William Frewin en Rebecca Ward, 2.
    - Arithmetick in the plainest and most concise methods hitherto extent. 1754. Gedrukt. Met geschreven aantekening van William Fruin., 1756; 140; 1 deel
  - Thomas Fruin, zoon van William Frewin en Rebecca Ward, 3.
    Zie ook lijstnummer 151.
    - Certificaat van de predikant van Wootton Wawen betreffende de doop van Thomas Frewin in 1740., 1871; 141; 1 stuk
    - Drie gedrukte boeken met inscripties van Thomas Fruin, namelijk Turner, A view of the earthe, being a short, but comprehensive system of modern geogragphy 1762 (met inscriptie van 1764); Tho. Bisse, The Beauty of Holiness in the Common Prayer, 1744 (met inscriptie van 1766 en met een van R. Fruin van 1841); On the Gentleman and Tradesman's complete assistant, the third edition, 1770 (met inscriptie van 1805)., 142; 3 delen
    - Certificaat van de predikant van Wootton Wawen van het huwelijk, in 1765 gesloten tussen Thomas Fruin en Nancy Morrell., 1871; 143; 1 stuk
    - Testament van Thomas Fruin. Met opgedrukt zegel van de erflater., 1765; 144; 1 stuk
    - Mutueel testament van Thomas Fruin en Nancy Morrell. Afschrift., 1801; 145; 1 stuk
    - Extracten uit het admissieboek van Rotterdam omtrent de admissie van Thomas Fruin, 1774, en uit het aantekenboek der doden aldaar omtrent de begrafenis van Anna Morrell, weduwe van Thomas Fruin., 1824; 146; 1 stuk
      Hierachter extract van de hand van dr R.J. Fruin uit het resolutieboek van dekens en hoofdmannen van het apothecersgilde te Rotterdam betreffende de admissie van R. Fruin, 1801.
  - Kinderen van Thomas Fruin en Nancy Morrell, 4.
    - Correspondentie over een Christian-Family Bible by W. Rider. Gedrukt., 1763; 147; 3 delen
      Met aanteekening omtrent de geboorte der kinderen van Thomas Fruin en Nancy Morrell achter in het eerste deel en van het overlijden van Rebecca Ward echter in het derde deel. 1927.
    - Aantekening omtrent de dood en het begraven van William en Elisabeth Fruin in 1773., 148; 1 stuk
    - Extract van de predikant van de episcopaalse gemeente te Rotterdam uit het doop- en trouwboek omtrent de doop van William, Robert, John en George Fruin., 149; 1 stuk
  - Mary Meyer geboren Fruin, dochter van Thomas Fruin en Nancy Morrell, 5.
    - Brief van Mary Meyer-Fruin aan haar broer George., 1832; 150; 1 stuk
  - Thomas Fruin, zoon van Thomas Fruin en Nancy Morrell, en Elisa Heron, 6.
    - Advertenties in de Rotterdamsche Courant van zijn vader Thomas Fruin als leraar Engels, 1787, en als bellenmaker 1798. Afschriften., 151; 1 stuk
      Bij nadere inventarisatie te plaatsen onder paragraaf 3.
    - Liederen op het huwelijk van Thomas Fruin (en Elisa Heron?)., 152; 1 stuk
    - Brieven van miss C.B. Heron (zuster van de echtgenote van Thomas Fruin) aan R. Fruin., 1826 en 1832; 153; 2 stukken
  - George Fruin, zoon van Thomas Fruin en Nancy Morrell, en Justina Arnoldina Ketelaar, 7.
    - Akte van procuratie van J.H. van Dura op George Fruin., 1812; 154; 1 stuk
    - Reispassen van George Fruin., 1813; 155; 3 stukken
    - Extract betreffende George Fruin uit het trekkingsregister der landmilitie. 1814, en akte van ontslag van hem uit de schutterlijke dienst. 1821, 156; 2 stukken
    - Meester-diploma voor George Fruin, afgegeven door Meester en Officieren van de loge de Eendragt. Perkament., 8 maart 1816; 157; 1 stuk
      Hierbij een schootsvel en ander voorwerp van de ritus der vrijmetselaars.
    - Patent voor George Fruin als koopman in effecten., 1820; 158; 1 stuk
    - Extracten betreffende het huwelijk, in 1845 gesloten tussen George Fruin en Justina Ketelaar., 1845 en 1850; 159; 2 stukken
    - Testamenten van George Fruin en van Justina Arnoldina Fruin geboren Ketelaar., 1825; 160; 2 stukken
    - Stukken betreffende het overlijden en de nalatenschap van Justina Arnoldina Fruin geboren Ketelaar., 1826-1830; 161; 4 stukken
    - Stukken betreffende het honorair-lidmaatschap van George Fruin van het Zeemans-Collegie tot nut der Zeevaart, 1842, en van de sociëteit De Harmonie. Z.d, 162; 3 stukken
    - Extracten van het overlijden van Justina Arnoldina Fruin geboren Ketelaar in 1826 en van haar moeder Adriana Josina Schermers geboren Ketelaar in 1848., 1850; 163; 2 stukken
  - Joan Adriaan Fruin, zoon van George Fruin en Justina Arnoldina Ketelaar, 8.